---
title: "Histograma"
author: "DATAUNIRIO"
output: 
   html_document:
     theme: flatly
     highlight: tango
---
<head>
<style>
body {
    background-color:#fdf6e3;
}
</style>
</head>


```{r setup, include=FALSE}
knitr::opts_chunk$set(echo = TRUE)
require(RcmdrMisc)
```

Clique [aqui](https://dataunirio.github.io/GALERIA_DE_GRAFICOS/) para voltar a página principal.

Definição: uma  uma representação gráfica em formato de retângulos cuja área é proporcional à frequência de uma variável quantitativa e cuja largura é igual ao intervalo de classe.

Para que serve: Um histograma é uma representação gráfica da distribuição de uma variável quantitativa contínua. Com o histograma pode-se visualizar a dispersão/concentração dos dados, bem como a assimetria/simetria dos dados. É muito utilizado para visualizar toda a distribuição de uma variável quantitativa. Foi introduzida pela primeira vez por Karl Pearson (OBS - É muito parecido com o gráfico de barras).

```{r histograma, message=FALSE, warning=FALSE}
par(bg="#fdf6e3") 
data(mtcars)
hist(mtcars$mpg,col="steelblue")

```

# Histograma
```{r Histograma2, message=FALSE, warning=FALSE}
library(RColorBrewer)
par(bg="#fdf6e3") 
#display.brewer.all()
COR<-brewer.pal(5,"Blues")

#COR
hist(mtcars$mpg,col=COR,main="Histograma do MPG",xlab = "Milhas por Galão - MPG", ylab = "Frequência")
COR<-brewer.pal(5,"YlGn")
Hist(mtcars$mpg,col=COR, scale="percent",main="Histograma do MPG",xlab = "Milhas por Galão - MPG", ylab = "Percentual")

```

# Histograma no ggplot2

```{r histogramaggplot, message=FALSE, warning=FALSE}
par(bg="#fdf6e3") 
library(ggplot2)
ggplot(mtcars, aes(mpg)) +
  geom_histogram()
# Change color
ggplot(mtcars, aes(mpg)) +
  geom_histogram(color="#45ad8a", fill="#417f6a")
```

# Modificação do Histograma no ggplot2

```{r histogramaggplot2, message=FALSE, warning=FALSE}
par(bg="#fdf6e3") 
library(ggplot2)
ggplot(mtcars, aes(y =..density..,mpg, fill = factor(am)))+
  geom_histogram(binwidth = 1.5)

ggplot(mtcars, aes(y =..density..,mpg, fill = factor(am)))+
  geom_histogram(binwidth = 1.5)+
  geom_density(alpha = .1) 


```

# Histograma Avançado no ggplot2

```{r histogramaggplot3, message=FALSE, warning=FALSE}
par(bg="#fdf6e3") 
df <- data.frame(
  sex=factor(rep(c("F", "M"), each=200)),
  weight=round(c(rnorm(200, mean=55, sd=5), rnorm(200, mean=65, sd=5)))
  )
head(df)
library(ggplot2)
p<-ggplot(df, aes(x=weight)) + 
  geom_histogram()
# Add mean line
p+ geom_vline(aes(xintercept=mean(weight)),
            color="blue", linetype="dashed", size=1)

ggplot(df, aes(x=weight, fill =sex, color=sex)) +
  geom_histogram(alpha=0.8, position="identity")

# Change line colors by groups
ggplot(df, aes(x=weight, fill =sex, color=sex)) +
  geom_histogram(alpha=0.8, position="identity")+
  scale_color_manual(values=c("#999999", "#E69F00", "#56B4E9"))+
  scale_fill_manual(values=c("#999999", "#E69F00", "#56B4E9"))+
  labs(title="Histograma no ggplot2",x="Peso(kg)", y = "Contagem")+
  theme_classic()
```


# Alternativas ao Histograma

## Histograma por grupos 'Stack'

```{r histStack, message=FALSE, warning=FALSE}
par(bg="#fdf6e3") 
library(plotrix)
df<-data.frame(len=rnorm(100)+5,
   grp=sample(c("A","B","C","D"),100,replace=TRUE))
  histStack(len~grp,data=df,main="Histograma por grupos",
   xlab="grupos")

```

Clique [aqui](https://dataunirio.github.io/GALERIA_DE_GRAFICOS/) para voltar a página principal.